臺灣基隆地方法院刑事判決　　　　　　　　　　　　　　　九十一年度易字第八號
　　公　訴　人　臺灣基隆地方法院檢察署檢察官
　　被　　　告　甲○○
右列被告因違反毒品危害防制條例案件，經檢察官聲請以簡易判決處刑（九十年度毒
偵字第一五０七號），本院簡易庭認為不宜，改依通常程序審理，並經公訴人於審判
期日以言詞追加起訴，本院判決如左：
    主  文
甲○○施用第一級毒品，累犯，處有期徒刑柒月。扣案之第一級毒品海洛因壹包（淨
重零點柒捌公克）沒收銷燬。又連續施用第二級毒品，累犯，處有期徒刑柒月。應執
行有期徒刑壹年。扣案之第一級毒品海洛因壹包（淨重零點柒捌公克）沒收銷燬。
    事  實
一、甲○○曾因違反麻醉藥品管理條例案件，經台灣高等法院以八十五年度上易字第
    三０六七號判處有期徒刑七月確定，並於八十六年四月二十九日縮短刑期執行完
    畢。甲○○復因施用毒品案件，經本院及台灣高等法院先後以八十七年度毒聲字
    第八十三號、八十八年度毒抗字第二一九號裁定交付觀察、勒戒，均認無繼續施
    用毒品之傾向，由台灣基隆地方法院檢察署檢察官分別於八十七年八月十五日、
    八十八年八月三十日，以八十七年度偵字第三六三九號、八十八年度偵字第五０
    ０九號及八十八年度偵緝字第三四九號為不起訴處分確定。詎甲○○於前案不起
    訴處分確定後五年內，再因施用毒品案件，經本院以八十九年度毒聲字第三０四
    號裁定交付強制戒治，並為台灣基隆地方法院檢察署檢察官提起公訴，本院於八
    十九年七月四日以八十九年度訴字第一一五號判處有期徒刑一年五月確定，目前
    發監執行中。甲○○仍不知悔改，又於九十年九月三十日凌晨零時五分之前二十
    四小時內，在不詳地點，施用第一級毒品海洛因；復另行起意並基於概括之犯意
    ，自九十年九月三十日凌晨零時五分前之四十八小時內起至同年十一月十八日止
    ，在基隆市七堵區「宏國大廈」工地等處，連續施用第二級毒品甲基安非他命多
    次。嗣於九十年九月三十日凌晨零時五分左右，在渠基隆市○○路三十四巷三十
    二號住所內為警查獲，並扣得渠所有之第一級毒品海洛因一包（淨重零點柒捌公
    克）。
二、案經基隆市警察局第二分局報告台灣基隆地方法院檢察署檢察官聲請簡易判決處
    刑，本院改依通常程序審理，並經檢察官於審判期日以言詞追加起訴。
    理  由
一、訊據被告甲○○坦承於九十年十一月十八日，在基隆市七堵區「宏國大廈」工地
    內，施用第二級毒品甲基安非他命一次，並供承扣案之第一級毒品海洛因係渠以
    前留下之物，但對其餘犯行則矢口否認。惟查，被告於九十年九月三十日凌晨零
    時五分左右，在基隆市○○路三十四巷三十二號住處內為警查獲，同日為警採得
    之尿液經鑑定，結果分呈施用第一級毒品海洛因代謝後之嗎啡及施用第二級毒品
    甲基安非他命代謝後之甲基安非他命陽性反應，此等事實有法務部調查局（九十
    ）陸（一）字第九００八二六二九號檢驗通知書一紙附卷可稽，查法務部調查局
    係以螢光偏極免疫分析法為初步篩檢，再以氣相層析質譜儀分析法為確認檢驗，
    按以氣相層析質譜儀分析法作藥物及其代謝產物之定性及定量分析，幾乎不會有
    偽陽性反應產生，此為毒品檢驗學之常規，堪認依上述檢驗方法，不致誤判為嗎
    啡及甲基安非他命陽性反應。被告雖辯稱渠曾在台北縣新莊市「益民醫院」就醫
    ，可能是醫師處方用藥導致渠尿液驗出嗎啡、甲基安非他命陽性反應，但本院將
    被告在「益民醫院」之病歷資料函送法務部調查局檢視，法務部調查局於九十一
    年六月二十日以調科壹字第０九一００四０六六四０號函覆，明載「益民醫院」
    醫師之處方內容並無服用後會造成尿液檢驗出嗎啡陽性反應及甲基安非他命陽性
    反應之藥物，此有上開公函一紙附卷可稽，足認被告此部分辯解不足採信。尤其
    ，甲基安非他命早經行政院衛生署於七十九年十月十九日以衛署藥字第九０四一
    四二號公告，禁止於醫療上使用，故凡醫療藥物均不可能含有甲基安非他命成分
    ，尿液中亦不可能因服用感冒藥、止痛藥而存留有甲基安非他命成分，被告尿液
    驗得甲基安非他命陽性反應，自無可能是因服用「益民醫院」藥物造成。本件且
    有第一級毒品海洛因一小包（淨重零點柒捌公克）扣案可佐，並經法務部調查局
    以編號000000000號鑑定通知書函覆鑑驗屬實，益足佐證被告確有施用
    第一級毒品海洛因犯行。被告空言否認施用第一級毒品海洛因及於九十年十一月
    十八日前未施用第二級毒品甲基安非他命云云，尚無足採。復依卷附法務部調查
    局九十年四月十二日（九０）陸（一）字第九０一三三三三五號函所示「一般人
    注射海洛因後經體內吸收代謝約三十分鐘後，以嗎啡型態為主開始排入尿中，且
    以最初六至十二小時排泄量最多。若以日計，約有百分之八十之毒品代謝物（嗎
    啡）可在注射後二十四小時內陸續由尿中排出體外，剩餘量則可能在數日內分別
    排出體外。」，依卷附基隆市衛生局基衛六字第四四四○號函所示「施用甲基安
    非他命後，因代謝及排除之作用，於正常情況下，四十八小時後血或尿中濃度，
    可降低至幾乎測不到」，足見被告於九十年九月三十日凌晨零時五分為警查獲之
    前二十四小時內及四十八小時內，確有在不詳之地點，分別施用第一級毒品海洛
    因、第二級毒品甲基安非他命之行為。被告前分別因施用毒品案件，先後二次經
    觀察、勒戒後，均認無繼續施用毒品之傾向，而由台灣基隆地方法院檢察署檢察
    官分別於八十七年八月十五日、八十八年八月三十日，以八十七年度偵字第三六
    三九號、八十八年度偵字第五００九號及八十八年度偵緝字第三四九號為不起訴
    處分確定。詎被告於前案不起訴處分確定後五年內，再因施用毒品案件，經本院
    以八十九年度毒聲字第三０四號裁定交付強制戒治，並為台灣基隆地方法院檢察
    署檢察官提起公訴，本院於八十九年七月四日以八十九年度訴字第一一五號判處
    有期徒刑一年五月確定，目前發監執行中等情，有台灣高等法院被告全國前案紀
    錄表在卷可憑，被告經二次觀察勒戒不起訴處分後，再度違犯，屬「三犯」以上
    施用毒品罪，渠右揭犯罪之事證至為明確，犯行洵堪認定，應予依法論科。
二、核被告甲○○所為，係犯毒品危害防制條例第十條第一項之施用第一級毒品罪及
    同條第二項之施用第二級毒品罪。渠持有第一級毒品海洛因及第二級毒品甲基安
    非他命之低度行為，分別為施用第一級毒品海洛因、第二級毒品甲基安非他命之
    高度行為所吸收，均不另論罪。渠先後多次施用第二級毒品甲基安非他命之行為
    ，時間緊接，罪名相同，顯係基於概括犯意為之，為連續犯，依法以一罪論，並
    加重其刑。被告所犯上開二罪，犯意各別，行為互殊，應分論併罰。被告有事實
    欄所載之科刑執行情形，有台灣高等法院被告全國前案紀錄表在卷可稽，其於受
    有期徒刑之執行完畢後，五年內再犯有期徒刑以上之本罪，為累犯，應依刑法第
    四十七條規定遞加重其刑。公訴人雖僅就被告於九十年九月三十日持有第一級毒
    品海洛因之犯行聲請以簡易判決處刑，為本院改依通常程序審理，然其餘事實欄
    所載部分，業據公訴人於九十一年六月二十六日審判期日當庭追加起訴，既已在
    追加起訴範圍內，本院自應依法同予審理。爰審酌被告之素行不佳、竟不思進取
    長期沉迷毒品戕害身心，且經多次勒戒後仍無法斷癮，犯罪所生之危害非輕，惟
    姑念其犯罪後態度尚稱良好等一切情狀，分別量處如主文所示之刑，並定其應執
    行之刑，以示懲戒。扣案之第一級毒品海洛因一包（淨重零點柒捌公克）係第一
    級毒品，屬違禁物，應依毒品危害防制條例第十八條第一項前段之規定宣告沒收
    銷燬之。
據上論斷，應依刑事訴訟法第四百五十二條、第二百九十九條第一項前段，毒品危害
防制條例第十條第一項、第二項、第十八條第一項前段，刑法第十一條前段、第四十
七條、第五十六條、第五十一條第五款，判決如主文。
本案經檢察官林明志到庭執行職務
中      華      民      國    九十一    年      七      月      十      日
                                  臺灣基隆地方法院刑事第三庭
                                      法  官  王  福  康
右正本證明與原本無異。
對於本件判決如有不服，應於收受送達後十日內，向本院提出上訴書狀，上訴於臺灣
高等法院，並按他造當事人之人數附具繕本。
                                      書記官  李  國  豪
中      華      民      國    九十一    年      七      月      十      日
【附錄論罪法條】
毒品危害防制條例第十條：
施用第一級毒品者，處六月以上五年以下有期徒刑。
施用第二級毒品者，處三年以下有期徒刑。
